Q Illinois, United States ■ hl88usa@gmail.com 🔲 13588454691 📠 in/haotian-lu-b64a10250/

### **SUMMARY**

本人于 2000 年 4 月出生于浙江省杭州市,是 UIUC 计算机科学硕士,将于 2023 年底毕业。通过课程学习、项目研究及实习经历,我对交易的基础设施代码有了扎实的理解,并且发现自己对后端开发、金融科技和云计算充满浓厚的兴趣。在此基础上,我积极参与维护一区块链项目,深入了解了区块链技术的工作原理和应用场景,这使我能够处理分布式系统和DevOps运维工作。同时,我还拥有丰富的C++,Javascript, Linux操作系统使用经验,能够熟练运用其在软件开发中的优势。基于我所具备的技能和知识,我渴望从软件工程师的角色出发,在金融科技领域构建有价值的技术解决方案。

### **EDUCATION**

### 计算机技术硕士

伊利诺伊大学香槟分校 ・ 伊利诺伊 , 美国 ・ 2023 ・ 3.6/4 (在读)

#### 工学学士

南方科技大学・ 广东, 中国・ 2022・ 3.69/4

## **COURSEWORK**

### 算法

伊利诺伊大学香槟分校・ 2023

学习了分治法,动态规划,随机算法,优化,NP,近似算法等高级算法。

#### 分布式系统

伊利诺伊大学香槟分校・ 2023

MapReduce、P2P系统、故障检测、同步、选举、共识、进程间通信、Gossip、并发控制、冗余、键值存储、NoSQL、安全、流处理。

#### 编程语言与编译器

伊利诺伊大学香槟分校・ 2022

熟悉并使用OCaml实现函数式编程,并开发PicoML编译器。

### **EXPERIENCE**

### Rust软件工程师实习

OneBitQuant

- ·使用Rust实现对接了多个加密货币交易所API 交易,涵盖现货,保证金和衍生品交易。
- ·使用Docker, Redis, Influx DB在沙盒环境中对代码进行压力测试,并在生产环境中通过了为期1个月的测试。
- ·修复了不稳定网络上的数据不一致问题,并将故障率降低了50%。

#### 软件工程师实习

Group of Architects

- ·开发了2个基于C#的Revit插件,进行了SDK维护和算法组件模块化。
- ·利用光线跟踪将原有表面积计算算法效率提高了20%。

## June 2020 - September 2020, 杭州 , 中国

June 2021 - September 2021, 香港, 中国

### INVOLVEMENT

# Time Guardian

Discord ・ Timeswap 社区 (去中心化金融借贷) ・ January 2022 - Present

- ·利用测试网获得1/4500 名,和团队深入讨论并引发产品的设计变更。
- ·通过每月的语音会议与开发团队密切合作,分析产品设计和功能并提供反馈。
- ·在社区组织并举办了AMA活动,让新使用者对产品有深刻认识。

# 研究助理

南方科技大学 ・ 网络系统实验室 ・ November 2020 - March 2021

- ·测量了600多万个区块中超过650个去中心化金融协议的链上数据。
- ·发现协议的数量和依赖性,并深入理解底层机制。
- ·合著了一篇Characterizing the DeFi Ecosystem论文,提交到Internet Measurement Conference (IMC), May 2021. Ziwei Wang, Haotian Lu, Xuetao Wei.

# **PROJECTS**

# Web3相关项目

南方科技大学・ May 2022 - Present

- ·闪电贷交叉比对:交叉比较了5家主要的闪电贷提供商的矿工费,资产类型,流动性等方面的差异,对于套利和借贷机制有了深刻的理解。
- ·闪电贷实现:使用闪电贷偿还因使用Timeswap产生的一些债务。
- ·监测:一个个人维护中的NodeJs项目,监控多个网络上的交易,并根据满足的条件购买NFT。

# GPU应用并行编程

GPU应用并行编程· November 2022 - April 2023

- · 实现了基本和高级算法和数据优化技术,例如data layout transformation, scatter-to-gather, tiling, privitization, binning, compaction, regularization.
- ·开发了神经网络中正向传播的卷积内核,利用共享内存和寄存器联合tiling,循环展开等技术实现了4.5倍加速。
- ·使用内核融合和异步流优化dgSPARSE库中CSR格式的稀疏矩阵乘法,实现2倍加速。

### 在线游戏分发平台

本科课程项目・ October 2020 - January 2021

- ·使用Java, Spring, Redis, MySQL等工具搭建模拟网络游戏销售和云端游戏的平台。
- ·使用Git协调一个由5名成员组成的团队来完成并确保代码质量。
- ·部署到公共服务器,向 150 多名本科生进行演示。

# SKILLS

语言: C/C++, Java, JavaScript, Python, OCaml, Rust, Solidity, SQL.

工具: Cuda, Docker, Git, Influx DB, Kubernetes, MySQL, PostgresSQl, Redis.

区块链: Avalanche, Ethereum, HardHat, Polygon, Solidity.